【裁判字號】    89,易,686
【裁判日期】    891211
【裁判案由】    竊盜
【裁判全文】
臺灣雲林地方法院刑事判決                    八十九年度易字第六八六號
    公 訴 人  臺灣雲林地方法院檢察署檢察官
    被    告  甲○○
右列被告因竊盜案件，經檢察官提起公訴（八十九年度偵字第三二一一號），本院判
決如左：
    主  文
甲○○竊盜，累犯，處有期徒刑參月。
    事  實
一、甲○○前於民國（下同）八十五年間因違反麻醉藥品管理條例案件，經本院判處
    有期徒刑五月確定，於八十六年二月八日執行完畢。猶不知悔改，竟意圖為自己
    不法之所有，於八十九年四月二十八日凌晨四時許，在雲林縣台西鄉山寮村山寮
    三一號丙○○住處前，發現丙○○所有而已註銷牌照，引擎號碼為四Ｇ三二Ｋ０
    七五五二號、中華牌、排氣量一五九七西西之一九八七年份小貨車（價值約四萬
    元），未經上鎖且鑰匙置於車內，甲○○乃趁機竊取該車，得手後供已使用。嗣
    於八十九年八月九日，為警在雲林縣土庫鎮新庄里新庄二三一號前查獲。
二、案經雲林縣警察局虎尾分局報請台灣雲林地方法院檢察署檢察官偵查起訴。
    理  由
一、訊據被告甲○○矢口否認有何竊盜之犯行，辯稱：是伊朋友乙○○通知伊在虎尾
    鎮○○里○路旁有這一部車，而伊以新台幣三千元之代價向乙○○購得云云。惟
    查，右開事實業據被害人丙○○於警訊及審理中指述詳確，並有贓物認領保管收
    據、車輛竊盜資料個別查詢報表各一紙及照片四張附卷可稽。被告雖以前詞置辯
    ，然證人乙○○於偵查及審理中皆證稱：伊沒有通知被告有上開車輛，也沒有表
    示要將車賣予被告等語，而被告於偵查中亦供稱：乙○○沒有說要將車賣給伊等
    語，顯然上開車輛確非向證人乙○○購買無誤，即被告尚無法合理交代上開車輛
    之來源甚明。又被告於審理中另供承：伊在整理車子的時候看到車上有丙○○的
    罰單，曾經打查號台查問丙○○的電話號碼，結果打去沒有人接，因為伊需要車
    子所以沒有報警等語，是被告如真以金錢向他人購得上開車輛，則於整理該車輛
    時既已知悉是被害人丙○○所有，衡情當立即報警處理以免誤罹刑罰，惟被告不
    為此圖，竟將上開車輛原本之白紅藍色塗裝成全紅色，此有照片在卷可佐，其為
    掩人耳目而將上開車輛予以變色至為明顯，被告所言上開車輛係購買而來，難以
    置信。況車輛取得時並無車牌亦未索取證件以資證明係合法購得等情，亦經被告
    於偵查及審理中供述明確，皆與一般購買汽車之情形不符，是被告上開所辯，顯
    屬事後卸責之詞，殊難採信，本件事證明確，應依法論科。
二、核被告所為，係犯刑法第三百二十條第一項之竊盜罪。又被告前於八十五年間因
    違反麻醉藥品管理條例案件，經本院判處有期徒刑五月確定，於八十六年二月八
    日執行完畢，此有本院被告全國前案紀錄表及台灣雲林地方法院檢察署刑案資料
    查註紀錄表各一紙在卷可按，其於五年以內，再犯本件有期徒刑以上之罪，為累
    犯，應依刑法第四十七條之規定加重其刑。爰審酌被告只有國小畢業，智識程度
    不高，惟犯後否認犯罪，態度不佳，並其犯罪之動機、目的、手段及竊得財物之
    價值等一切情狀，量處如主文所示之刑。
據上論斷，應依刑事訴訟法第二百九十九條第一項前段，刑法第三百二十條第一項、
第四十七條，罰金罰鍰提高標準條例第一條前段，判決如主文。
中      華      民      國      八十九      年      十二    月  十一    日
                                              臺灣雲林地方法院刑事第一庭
                                                  法  官  劉  為  丕
右正本證明與原本無異。
如不服本判決，應於判決送達後十日內向本院提出上訴狀( 應附繕本 )。
                                                  書記官  蕭  應  欽
中      華      民      國      八十九      年      十二    月  十一    日
刑法第三百二十條第一項
意圖為自己或第三人不法之所有，而竊取他人之動產者，為竊盜罪，處五年以下有期
徒刑、拘役或五百元以下罰金。


司法院資訊處製作；財團法人民間司法改革基金會備份。
